【裁判字號】    95,簡上,344
【裁判日期】    950622
【裁判案由】    賭博
【裁判全文】
臺灣高雄地方法院刑事判決             95年度簡上字第344號
上  訴  人
即  被  告  甲○○
            丙○○
上列上訴人即被告因賭博案件，不服本院高雄簡易庭94年度簡字
第6999號第一審判決（聲請簡易判決處刑案號：臺灣高雄地方法
院檢察署94年度偵字第22296 號），提起上訴，本院管轄之第二
審合議庭進行簡式審判程序後，判決如下：
    主  文
上訴駁回。
甲○○、丙○○各緩刑參年。
    事實及理由
一、本案經本院審理結果，認被告甲○○、丙○○共同連續意圖
    營利聚眾賭博之事實，業據被告甲○○、丙○○於本院審理
    時為有罪之陳述，復有檢察官提出之證人王金田、謝銘虔、
    石信昆、蔡鴻文、李昇翰、李隆志、曾谷文、陳文祥、王蔡
    秀、林金葉、蔡金台、趙克強、呂素珍、陳秋椅、黃清峰、
    陳宏儀、顏新坊、吳寶條、鄭智文、乙○○、歐亦成、莊秀
    娥、黃艷秋、陳秋伶、顏顯隆、王儉、陳秋月、張金時、陳
    雅萍於警詢證述相符，並有照片28張、扣押物品目錄表為證
    ，是原審認定被告甲○○、丙○○均係犯刑法第268 條之意
    圖營利供給賭博場所罪及意圖營利聚眾賭博罪，依刑法第55
    條想像競合犯之規定，應從情節較重之意圖營利聚眾賭博罪
    處斷，並審酌被告甲○○、丙○○共同經營賭局，敗壞社會
    善良風氣，殊無可取，惟念及其等犯後坦承犯行，態度良好
    ，經營期間不長，犯罪情節尚非重大等一切情狀，引用刑法
    第28條、第56條、第268 條、第55條前段、第41條第1 項前
    段、第266 條第2 項、第38條第1 項第2 款，罰金罰鍰提高
    標準條例第1 條前段、第2 條，判處被告甲○○、丙○○各
    有期徒刑6 月，如易科罰金，以300 元折算1 日，其認事用
    法，均無違誤，量刑亦屬妥適，上訴意旨認原審判決判決過
    重，請求撤銷改判較輕刑度而提起上訴，非有理由，應予駁
    回。並引用原審判決書記載之事實、證據。
二、惟查(一)被告甲○○前未曾受有期徒刑以上刑之宣告；(二)被告
    丙○○前於82年間因違反戡亂時期肅清煙毒條例案件及違反
    麻醉藥品管理條例案件，分別受有期徒刑3 年5 月、8 月判
    決確定，經定應執行有期徒刑3 年9 月確定，於86年4 月12
    日執行完畢後5 年內為曾受有期徒刑以上刑之宣告；此有臺
    灣高等法院被告前案紀錄表、本院被告院內索引卡紀錄表各
    1 件在卷可徵，本院綜合前開情形，認被告2 人經此教訓後
    ，應知警惕，當無再犯之虞，前開對上訴人所宣告之刑，以
    暫不執行為適當，爰各併予宣告緩刑3 年，以勵自新。
據上論斷，應依刑事訴訟法第455 條之1 第3 項、第373 條、第
368 條、第364 條、第273 條之1 第1 項，刑法第74條第1 款、
第2 款，判決如主文。
中    華    民    國    95    年    6     月    22    日
                  刑事第十一庭  審判長法  官  何秀燕
                                      法  官  戰諭威
                                      法  官  楊智守
以上正本證明與原本無異。
不得上訴。
中    華    民    國    95    年    6     月    22    日
                                      書記官  劉音利
附錄本判決論罪科刑法條全文：
刑法第268條：
意圖營利，供給賭博場所或聚眾賭博者，處 3 年以下有期徒刑，
得併科3 千元以下罰金。


司法院資訊處製作；財團法人民間司法改革基金會備份。
